臺灣桃園地方法院小額民事判決
111年度桃小字第1218號
原      告  宋湘梅
訴訟代理人  陳少甫
被      告  潘紀愷
上列當事人間請求返還合夥出資事件，本院於民國111年11月17
日言詞辯論終結，判決如下：
　　主    文
一、被告應給付原告新臺幣100,000元，及自民國110年9月18日
    起至清償日止，按年息5%計算之利息。
二、原告其餘之訴駁回。
三、訴訟費用新臺幣1,000元由被告負擔。
四、本判決第1項得假執行。
　　理由要領
一、按除依第686條之規定得聲明退夥外，隱名合夥契約，因下
    列事項之一而終止：三、目的事業不能完成者；隱名合夥契
    約終止時，出名營業人，應返還隱名合夥人之出資及給與其
    應得之利益，民法第708條第3款、第709條分別定有明文。
    經查，原告主張兩造於107年12月18日簽訂合夥契約書（下
    稱系爭契約），約定原告對於被告所經營之尚聯生技有限公
    司（下稱尚聯公司）籌備處出資新臺幣（下同）100,000元
    ，而分受其營業所生之利益及分擔其所生損失，惟因尚聯公
    司未能成立而合夥之目的事業已不能完成，詎被告卻未返還
    原告之出資，經原告定期催告，被告仍不返還等情，業據其
    提出催告存證信函、收件回執、系爭契約為證（司促卷9-15
    頁），且被告於臺灣桃園地方檢察署（下稱桃園地檢署）檢
    察官訊問時陳稱：尚聯公司因為資金不足，後來沒有營運，
    也沒有設立登記等語（108偵33368卷17頁）、證人陳少甫於
    桃園地檢署檢察官訊問時具結證稱：原告在上址住所交付現
    金100,000元予被告，但被告3個月後說因為被告之母的關係
    ，不做了，會分期返還出資等語（108他8260卷51頁）、證
    人陳鈞祐於桃園地檢署檢察官訊問時具結證稱：於107年冬
    天在上址住所內，被告說要開化妝品公司，原告便交付100,
    000元予被告，被告並未返還上開金額等語（108他8260卷52
    頁），堪信原告之主張為真實，故系爭契約既因未能成立尚
    聯公司而有合夥目的事業不能完成之情，依上開規定，系爭
    契約已終止，被告應返還原告之出資，從而原告依民法第70
    9條之規定，請求被告返還出資100,000元，即屬有據。
二、被告雖辯稱：兩造有約定若原告交付出資100,000元時，應
    由被告簽發同額之本票予原告，但被告並未收受原告所交付
    之出資100,000元，因而亦未簽發同額之本票予原告等語。
    惟查，系爭契約第4條約定：「本行本次募資為新台幣：貳
    佰萬元整，由各合夥人認繳出資，並於本契約訂立日繳足，
    不得拖延短少」等語，且觀諸系爭契約並無合夥人認繳出資
    繳足時被告應簽發同額之本票予合夥人之約定，被告亦自承
    系爭契約係其所提出，被告自對於系爭契約約定之內容甚為
    明瞭，果若原告並未於簽訂系爭契約時繳足出資，何以未於
    系爭契約載明而將上開第4條之約定經由兩造合意變更？參
    酌前揭證人之證述，足見本件原告確已於簽訂系爭契約時交
    付足額之出資100,000元予被告收受，被告前揭所辯，自無
    足採。
三、按給付無確定期限者，債務人於債權人得請求給付時，經其
    催告而未為給付，自受催告時起，負遲延責任。前項催告定
    有期限者，債務人自期限屆滿時起負遲延責任；遲延之債務
    ，以支付金錢為標的者，債權人得請求依法定利率計算之遲
    延利息；應付利息之債務，其利率未經約定，亦無法律可據
    者，週年利率為5%，民法第229條第2項前段、第3項、第233
    條第1項前段、第203條分別定有明文。經查，本件返還出資
    債務係以支付金錢為標的，為無確定期限之給付，亦未約定
    利率，而依前揭催告存證信函、收件回執所示，既經原告以
    存證信函定期催告被告於該函送達後10日內須返還出資100,
    000元，而該存證信函已於110年9月7日送達被告，然被告屆
    期迄未給付，則被告應自期限屆滿時起即110年9月18日起，
    負遲延責任，從而原告自得請求被告給付前述債務依法定利
    率5%計算之遲延利息，則依上開規定及說明，原告就請求被
    告給付前述債務金額100,000元自110年9月18日起至清償日
    止，按年息5%計算之遲延利息，亦屬有據。逾此範圍之請求
    ，則無理由，應予駁回。
四、綜上所述，原告依民法第709條之規定，請求被告給付原告1
    00,000元，及自110年9月18日起至清償日止，按年息5%計算
    之利息，為有理由，應予准許。逾此範圍之請求，為無理由
    ，應予駁回。　
五、本判決原告勝訴部分，依民事訴訟法第436條之20之規定，
    應依職權宣告假執行。
六、訴訟費用負擔之依據：民事訴訟法第79條，本件雖為一部勝
    訴一部敗訴，但審酌原告敗訴部分為不併算訴訟標的價額之
    附帶請求利息之情形，命訴訟費用由被告負擔，並依同法第
    436條之19第1項之規定，確定訴訟費用額如主文第3項所示
    。　　
中　　華　　民　　國　　111 　年　　12　　月　　2 　　日
                  桃園簡易庭  法  官  陳柏嘉
以上為正本係照原本作成。
如不服本判決，應於送達後20日內，向本院提出上訴狀並表明上
訴理由，如於本判決宣示後送達前提起上訴者，應於判決送達後
20日內補提上訴理由書（須附繕本）。
如委任律師提起上訴者，應一併繳納上訴審裁判費。   
中　　華　　民　　國　　111 　年　　12　　月　　2 　　日
                              書記官  石曉芸
附錄：
一、民事訴訟法第436條之24第2項：
　  對於小額程序之第一審裁判上訴或抗告，非以其違背法令為
    理由，不得為之。
二、民事訴訟法第436條之25：
　  上訴狀內應記載上訴理由，表明下列各款事項：
　  ㈠原判決所違背之法令及其具體內容。
　  ㈡依訴訟資料可認為原判決有違背法令之具體事實。
三、民事訴訟法第471條第1項：（依同法第436條之32第2項規定
    於小額事件之上訴程序準用之）
    上訴狀內未表明上訴理由者，上訴人應於提起上訴後20日內
    ，提出理由書於原第二審法院；未提出者，毌庸命其補正，
    由原第二審法院以裁定駁回之。